【裁判字號】    95,訴,898
【裁判日期】    951226
【裁判案由】    違反毒品危害防制條例
【裁判全文】
臺灣新竹地方法院刑事判決               95年度訴字第898號
公  訴  人  臺灣新竹地方法院檢察署檢察官
被      告  甲○○
                    （另案在臺灣新竹監獄執行中）
上列被告因違反毒品危害防制條例案件，經檢察官提起公訴（九
十五年度毒偵字第一七九九號）後，經被告於本院準備程序中，
就被訴事實為有罪之陳述，經告知被告簡式審判程序之旨，並聽
取檢察官、被告之意見後，經本院合議庭裁定由受命法官進行簡
式審判程序，本院判決如下：
    主  文
甲○○施用第一級毒品，累犯，處有期徒刑壹年；扣案之注射針
筒壹支，沒收之。又施用第二級毒品，累犯，處有期徒刑捌月。
應執行有期徒刑壹年陸月；扣案之注射針筒壹支，沒收之。
    犯罪事實及理由
一、犯罪事實：
（一）甲○○前於民國八十九年間因施用毒品案件，經本院於八
      十九年六月十二日以八十九年度毒聲字第一四八七號裁定
      送觀察、勒戒後，認無繼續施用毒品之傾向，於八十九年
      八月三日釋放，並由臺灣新竹地方法院檢察署檢察官於同
      年月五日以八十九年度毒偵字第一三二八號、一三五一號
      為不起訴處分確定。復因施用毒品案件經本院於九十年一
      月二日以八十九年度毒聲字第二八九三號裁定送觀察、勒
      戒後，認有繼續施用毒品之傾向，經本院於九十年五月二
      十五日以九十年度毒聲字第九二一號裁定令入戒治處所施
      以強制戒治，於九十年十月二十六日再以九十年度毒聲字
      第一六一四號裁定停止戒治，所餘戒治期間付保護管束，
      嗣再經本院以九十一年度毒聲字第一○一號撤銷上揭停止
      戒治，令入戒治處所施以強制戒治，於九十一年十一月十
      八日執行完畢，該次施用毒品犯行，並經本院於九十年六
      月二十二日以九十年度竹北簡字第一○八號判決判處有期
      徒刑六月確定，並與其另於九十年間因施用第一級毒品案
      件由本院以九十年度訴字第二八九號判決判處之有期徒刑
      七月，經本院以九十一年度聲字第四一五號裁定應執行有
      期徒刑一年確定。復因連續施用第一、二級毒品案件，經
      本院於九十一年九月九日以九十一年度訴字第三八一號判
      決分別判處有期徒刑十月、八月確定，並與其於九十二年
      間另犯贓物案件由本院以九十二年度易字第二六九號判決
      判處之有期徒刑三月，經本院以九十二年度聲字第五三八
      號裁定合併定應執行有期徒刑一年六月確定。以上各罪接
      續執行後，甫於九十四年三月二十五日縮刑期滿執行完畢
      。
（二）甲○○仍不知悔改，猶於上開強制戒治處分執行完畢釋放
      後五年內，復分別基於施用第二級毒品及第一級毒品之犯
      意，於九十五年九月二日晚間七時許，在新竹市○○街一
      ○三號之住處，將第二級毒品甲基安非他命置放於吸食器
      中用火燒烤吸食所產生煙霧之方式，非法施用第二級毒品
      甲基安非他命一次。嗣於同日晚間七時十分許，在上開住
      處以將第一級毒品海洛因摻水用針筒注射方式，非法施用
      第一級毒品海洛因一次。其後於同年月三日晚間十時三十
      五許，在上址為警查獲，並扣得甲○○所有供施用第一級
      毒品海洛因所用之注射針筒一支。
二、案經新竹市警察局第一分局報告臺灣新竹地方法院檢察署檢
    察官偵查起訴。
    理    由
一、按除被告所犯為死刑、無期徒刑、最輕本刑為三年以上有期
    徒刑之罪或高等法院管轄第一審案件者外，於前條第一項程
    序進行中，被告先就被訴事實為有罪之陳述時，審判長得告
    知被告簡式審判程序之旨，並聽取當事人、代理人、辯護人
    及輔佐人之意見後，裁定進行簡式審判程序，刑事訴訟法第
    二百七十三條之一第一項定有明文。本件被告甲○○所犯係
    死刑、無期徒刑、最輕本刑為三年以上有期徒刑以外之罪，
    其於準備程序中就被訴事實為有罪之陳述，經告知簡式審判
    程序之旨，並聽取公訴人及被告之意見後，本院合議庭認為
    適宜而裁定由受命法官獨任進行簡式審判程序，合先敘明。
二、認定被告甲○○犯行所憑之各項證據：
（一）被告甲○○於警詢、偵查中之供述及本院準備、簡式審判
      程序中坦承不諱，其稱：他於九十五年九月二日晚間七時
      許，在其位在新竹市○○街一○三號一樓之住處內，先以
      將甲基安非他命置於吸食器內點火加熱後吸取其煙之方式
      ，非法施用第二級毒品甲基安非他命一次；約隔十分鐘後
      ，再以將海洛因摻水置於注射針筒注射入體內之方式，非
      法施用第一級毒品海洛因一次；且新竹市警察局第一分局
      員警於九十五年九月三日晚間十時三十五分許，在新竹市
      ○○街一○三號一樓前執行盤查所查扣之注射針筒一支，
      係他所有且是施用第一級毒品海洛因所用之事實等語（見
      偵查卷第五至七、三三頁，本院卷第二一、二八至二九頁
      ）。
（二）新竹市警察局辦理煙毒、麻醉藥品案尿液送驗受檢人真實
      姓名代號對照表暨送驗登記簿、臺灣檢驗科技股份有限公
      司九十五年九月二十五日濫用藥物尿液檢驗報告（編號：
      CH /2006/90449）各一紙：對於被告甲○○於九十五年九
      月四日在警局採尿（尿液編號：Ａ－五二二號），經送臺
      灣檢驗科技股份有限公司以氣相層析質譜分析法檢驗結果
      ，呈甲基安非他命陽性反應及鴉片類陽性反應，是被告甲
      ○○於九十五年九月二日晚間七時許、同日晚間七時十分
      應有施用第二、一級毒品甲基安非他命及海洛因之犯行（
      見偵查卷第十七、二八頁）。
（三）扣案之海洛因注射針筒一支（保管字號：九十五年度保管
      字第一六七四號，扣押物品清單見偵查卷第四四頁）。
（四）查獲照片六張（見偵查卷第十八至二一頁）。
（五）新竹市警察局第一分局九十五年九月三日晚間十一時零分
      至十一時零五分許搜索扣押筆錄、扣押物品目錄表、搜索
      經過及結果陳報書各一份（見偵查卷第十一至十二、十三
      、十五頁）。
（六）綜上，本件被告甲○○犯行明確，應依法予以論科。
三、按海洛因、甲基安非他命係毒品危害防制條例第二條第二項
    第一款、第二款所定之第一級毒品、第二級毒品，不得非法
    施用。是以：
（一）核被告甲○○於九十五年九月二日晚間七時十分許，施用
      第一級毒品海洛因一次之部分，係犯毒品危害防制條例第
      十條第一項之施用第一級毒品罪。另被告甲○○於同日晚
      間七時許，施用第二級毒品甲基安非他命一次之犯行，則
      係犯同條第二項之施用第二級毒品罪。
（二）被告呂美辯持有第一級毒品海洛因及第二級毒品安非他命
      後，進而施用，其持有之低度行為應為施用之高度行為所
      吸收，不另論以持有第一級毒品罪及持有第二級毒品罪。
（三）又被告呂美辯所犯上開二罪，則犯意各別，行為互殊，罪
      名不同，應分論併罰。
（四）被告甲○○於九十年間，因施用毒品犯行，經本院於九十
      年六月二十二日以九十年度竹北簡字第一○八號判決判處
      有期徒刑六月確定，與其另於九十年間因施用第一級毒品
      案件由本院以九十年度訴字第二八九號判決判處之有期徒
      刑七月，經本院以九十一年度聲字第四一五號裁定應執行
      有期徒刑一年確定。復因連續施用第一、二級毒品案件，
      經本院於九十一年九月九日以九十一年度訴字第三八一號
      判決分別判處有期徒刑十月、八月確定，並與其於九十二
      年間另犯贓物案件由本院以九十二年度易字第二六九號判
      決判處之有期徒刑三月，經本院以九十二年度聲字第五三
      八號裁定合併定應執行有期徒刑一年六月確定。以上各罪
      接續執行後，甫於九十四年三月二十五日縮刑期滿執行完
      畢等情，有臺灣高等法院被告前案紀錄表、臺灣新竹地方
      法院檢察署刑案資料查註紀錄表各一份在卷可按，其受有
      期徒刑之執行完畢，五年以內故意再犯本件有期徒刑以上
      之罪，均為累犯，依法分別遞加重其刑。
（五）爰審酌被告甲○○於八十九年間因施用毒品案件，經本院
      於八十九年六月十二日以八十九年度毒聲字第一四八七號
      裁定送觀察、勒戒後，認無繼續施用毒品之傾向，於八十
      九年八月三日釋放，並由臺灣新竹地方法院檢察署檢察官
      於同年月五日以八十九年度毒偵字第一三二八號、三五一
      號為不起訴處分確定。復因施用毒品案件經本院於九十年
      一月二日以八十九年度毒聲字第二八九三號裁定送觀察、
      勒戒後，認有繼續施用毒品之傾向，經本院於九十年五月
      二十五日以九十年度毒聲字第九二一號裁定令入戒治處所
      施以強制戒治，於九十年十月二十六日再以九十年度毒聲
      字第一六一四號裁定停止戒治，所餘戒治期間付保護管束
      ，嗣再經本院以九十一年度毒聲字第一○一號撤銷上揭停
      止戒治，令入戒治處所施以強制戒治，於九十一年十一月
      十八日執行完畢，竟仍不知戒惕，再度違犯本件毒品危害
      防制條例第十條第一項及第二項之罪，無視於毒品對於自
      身健康之戕害及國家對於杜絕毒品犯罪之禁令；其犯罪之
      動機、目的單純；又施用毒品係自戕行為，犯罪手段平和
      ，亦未因此而危害他人，所生損害非大；再考之其於犯後
      坦承犯行，態度良好，並參諸施用毒品者均有相當程度之
      成癮性及心理依賴，其犯罪心態與一般刑事犯罪之本質並
      不相同，應側重以適當之醫學治療及心理矯治處遇為宜等
      一切情狀，分別量處如主文所示之刑，並定其應執行之刑
      ，以示懲儆。
（六）至扣案之注射針筒一支，係被告甲○○所有供施用第一級
      毒品海洛因所用之物，業據被告甲○○供陳明確（見本院
      卷第二十八頁），爰依刑法第三十八條第一項第二款規定
      ，宣告沒收之。
據上論斷，應依刑事訴訟法第二百七十三條之一第一項、第二百
九十九條第一項前段，毒品危害防制條例第十條第一項、第二項
，刑法第十一條前段、第四十七條第一項、第五十一條第五款、
第三十八條第一項第二款，判決如主文。
本案經檢察官林奕到庭執行職務
中    華    民    國  九十五    年  十二   月   二十六 日
                  臺灣新竹地方法院刑事第四庭
                              法  官  劉兆菊
以上正本證明與原本無異。
如不服本判決應於收受本判決後十日內向本院提出上訴書狀，其
未敘述上訴理由者，並得於提起上訴後十日內向本院補提理由書
狀( 均須按他造當事人之人數附繕本 )「切勿逕送上級法院」。
中    華    民    國  九十五    年  十二   月   二十六 日
                              書記官  龔紀亞
附錄論罪科刑法條
毒品危害防制條例第十條
施用第一級毒品者，處六月以上五年以下有期徒刑。
施用第二級毒品者，處三年以下有期徒刑。


司法院資訊處製作；財團法人民間司法改革基金會備份。
